臺灣宜蘭地方法院交通事件裁定　　　　　94年度交聲字第78號
移送機關　　交通部公路總局臺北區監理所宜蘭監理站
異　議　人　乙○○
上列異議人即受處分人因違反道路交通管理處罰條例案件，對於
交通部公路總局臺北區監理所宜蘭監理站於民國94年4月12日所
為之處分（原處分案號：宜監字第裁43-JA0000000號），聲明異
議，本院裁定如下：
    主  文
異議駁回。
    理  由
一、異議意旨略以：異議人即受處分人乙○○雖確於民國94年3
    月11日上午10時20分許，駕駛車牌號碼IA-3333號自小客車
    ，沿南投縣投133線行駛，行經與臺14線丁字路口時，右轉
    臺14線，但並無於右轉時違規闖紅燈，為此聲明異議，請依
    法撤銷原處分等語。
二、按汽車駕駛人，行經有燈光號誌管制之交岔路口闖紅燈者，
    處新臺幣（下同）1,800以上5,400元以下罰鍰，道路交通管
    理處罰條例第53條定有明文。次按，汽車駕駛人有第53條情
    形之一者，各記違規點數3點，同條例第63條第1項第3款亦
    有明定。違反道路交通管理事件統一裁罰標準及處理細則第
    11條第1項第1款復明定：行為人有本條例之情形者，應填製
    舉發違反道路交通管理事件通知單（以下簡稱舉發通知單）
    ，並於被通知人欄予以勾記，其通知聯依下列規定辦理：一
    當場舉發者，應填記駕駛人或行為人姓名、性別、出生年月
    日、地址、身分證統一號碼及車主姓名、地址、車牌號碼、
    車輛種類。被查獲之駕駛人或行為人為受處分人時，應將該
    通知單填記後交付該行為人簽名或蓋章收受之；拒絕簽章者
    ，並記明其事由，視為已收受。
三、本件異議人於94年3月11日上午10時20分許，駕駛車牌號碼I
    A-3333號自用小客車，沿南投縣投133線行駛，於右轉臺14
    線時，因違規闖紅燈而經警掣開舉發通知單，但異議人並未
    在舉發通知單上簽名，而係書寫「拿出證據，我要申訴」等
    字樣乙節，有舉發通知單1紙存卷可查。是揆諸首揭說明，
    可知舉發員警因認異議人違規闖紅燈而對異議人掣發舉發通
    知單，並在舉發通知單各欄位載明駕駛人（即異議人）姓名
    、性別、出生年月日、地、身分證統一號碼及車主姓名、地
    址、車牌號碼、車輛種類，及違規時、地、違規事實等情明
    確，雖異議人未於舉發通知單上簽名，但應視為業已收受該
    舉發通知單，應先敘明。
四、異議人主張：「我當天是從南投縣國姓鄉133線右轉臺14線
    省道，我右轉往草屯方向行駛，路口號誌是紅燈但有另1個
    右轉綠燈，那個地方不太可能闖紅燈，因為臺14線交通流量
    很大，第1個時相是紅燈，第2個時相是臺14線埔里往草屯是
    紅燈，草屯往埔里綠燈直走及1個可以左轉133線綠燈，同時
    我的方向可以紅燈右轉（指圓頭紅燈加右轉箭頭綠燈），第
    3個時相是全部綠燈，我當時是在第2個時相紅燈右轉。」等
    語。有關系爭丁字路口之號誌情形及亮燈順序，依卷附南投
    縣警察局94年4月8日投警交字第0940010779號函：臺14線與
    133線丁字路口，為設置輪放3時相號誌路口，第1時相臺14
    線號誌為圓頭綠燈，133線號誌為紅燈（禁止通行），第2時
    相臺14線號誌為圓頭紅燈加直行及左轉箭頭綠燈、第3時相
    臺14線號誌為圓頭紅燈、133線號誌為圓頭綠燈等語，亦與
    前揭異議人所主張之相同，堪信為真實。故本件爭議所在，
    僅係異議人通過系爭路口時，究係屬何時相即當時號誌指示
    為何？經查：
（一）舉發員警甲○○結稱：「當天駕駛人開著IA-333紅色自小
      客車由投133線右轉臺14線，當時臺14線是全綠燈，投133
      線是紅燈，該路口要取締前我有看過號誌的變化。」等語
      ，亦即證人甲○○目擊異議人通過系爭路口時，號誌顯示
      為第1時相。其另結稱：「（問：證人攔檢位置？）臺14
      線，距離路口7、80公尺，我是站在第2張照片（指本院卷
      第4頁與第5頁之間）所示檳榔攤前面的護欄。」、「（問
      ：異議人車子行經路口時是否時相號誌變化的時候？）不
      是。」、「（問：異議人車子過去之後與前面時相隔多久
      時間變換？）變換已經超過3秒，異議人經過路口直接轉
      過去沒有先停在路口再右轉的動作。」、「（問：臺14線
      與投133線號誌有無秒差？）路檢之前我有先看過號誌標
      誌，路口沒有秒差。」等語，可徵在丁字路口並無秒差之
      情形下，證人甲○○以臺14線綠燈號誌作為投133線為紅
      燈號誌之認定依據，應無誤判可能。
（二）又查，觀諸卷附證人甲○○於94年4月1日下午2時56分及
      異議人於94年8月18日所拍攝之現場照片，投133線往臺14
      方向行駛雖屬上坡路段，但該丁字路甚為空曠，路邊護欄
      遠低於自小客車之車身，自警員所站位置往該丁字路口看
      去，自投133線右轉往臺14之路段，已至上坡路之高點，
      而臺14線甚為平直，並無高低落差，還不致發生視覺遭路
      面阻隔。異議人所駕駛為自小客車，與機車相較體積較大
      ，自小客車係屬直行或右轉而來，以員警所立位置，尚能
      明確以視力區辨，亦應無舉發警員無法目擊或視界模糊之
      情形。
（三）末參之，執勤警員與異議人間，素不相識更無怨懟抑或過
      節存在，衡情衡理皆無設詞誣攀之必要，其具結後之證詞
      又無何不可採之處，本件非屬逕行舉發案件，不必以照片
      佐以證明，且舉發機關舉證業已充分，亦無必要提出舉證
      照片或其他物證為據。職是之故，本院經查並無任何證據
      足資證明掣單警員於舉發過程中，有何捏造事實違法取締
      之情事，則證人甲○○所證異議人當時係於投133線紅燈
      號誌下右轉臺14線等語，應與事實相符。異議人確有闖紅
      燈之違規事實，應堪認定。
五、綜上，異議人因違規闖紅燈為警掣單舉發，原處分機關亦援
    引首開規定，裁處罰鍰2,700元並依道路交通管理處罰條例
    第63條記違規點數3點，核無不當，異議為無理由，應予駁
    回。
據上論斷，應依道路交通案件處理辦法第19條，裁定如主文。
中　　華　　民　　國　　94　　年　　9　　 月　 19   　日
                  交通法庭  法　官   郭淑珍
以上正本證明與原本無異。
如不服本裁定，應於裁定送達後5日內向本院提出抗告狀。（需
附繕本）
                            書記官   林秀麗
中　　華　　民　　國　　94　　年　　9 　　月　　21　　日
